# 互联网平台财务处理

提问人：caiwuzhuku003 时间：2018-04-03 14:29:04
求助请教，刚进互联网企业，我们公司是为民宿平台，为房东出租提供平台，平台收取租客的租金，按8%的租金收取管理费，代支付打扫卫生的阿姨，剩下的给房东，但会根据条件返还部分管理费给房东，现在我们账务应该怎么操作？ 1 ：收入如何确定？开票是全额开给客户的，但实际我们才收几个点的管理费，其他都是代收代付的，应该要怎么开票 2 ：代支付阿姨的工资需要代缴个税吗？
3 ：管理费用的返还可以直接做销售费用吗？汇算清缴能过吗， 谢谢各位大神的指点

回答人：chenyiwei
首先需要明确的是收入确认应采用总额法还是净额法。如果没有向民宿提供每月保底收入或保底利润等承诺，同时与游客签订的合同也表明本公司不是提供住宿服务的首要义务人，则应采用净额法核算，仅就所收取的管理费确认收入。 清洁阿姨等聘用人员，需明确是否为本企业的会计意义上的“职工”，可参考《瑞华研究 2010 ～ 2016 汇编》之“问题1-4-8（企业对劳务派遣人员薪酬的核算和列报）”。但不论如何，如果本企业直接向其支付报酬的，则需代扣代缴个税。 管理费的返还作为对本企业收入的调整。

提问人：caiwuzhuku003 时间：2018-04-03 22:42:28
很感谢，一个新手能得到名望高深的陈版的回复，有几点还是要请教陈版，望有空能抽空回答， 1 、没有给房东确认承诺，游客直接app下订单的，没有合同约定，那这样是不是也可以考虑净额法确认收入呢， 2 、“管理费的返还作为对本企业收入调整”是可以直接冲减收入，还是可以直接借方销售费用？合同最后有约定最终的实际返点利率 谢谢陈版

回答人：chenyiwei
1 、如果本企业是按照房费一定比例提成或固定金额提成的，则可以净额法反映。 2 、冲减收入，类似于返点。